---
title: ""
output: html_document:
    keep_html: true
---

```{r setup, include=FALSE}
knitr::opts_chunk$set(echo = TRUE)

library(knitr)
library(kableExtra)
```


<style>
@import url('https://fonts.googleapis.com/css2?family=Cantata+One&family=Quicksand:wght@600;700&display=swap');

body {
  margin-left: 50px;  
  margin-right: 50px;
  transition: margin-right 0.3s ease;
  font-family: 'Quicksand', sans-serif;
  font-size: 16.5px;
  line-height: 1.6;
  padding: 0 30px;
  margin: 0;
}

blockquote {
  font-size: 16.5px;
  font-family: inherit;
  font-weight: normal;
  line-height: 1.5;
  margin-bottom: 1em;
  color: #333;
  border-left: 4px solid #cfd0d1;
}

.card {
  flex: 1;
  background-color: #f2f4f6;
  padding: 7px;
  padding-left: 15px;
  margin-left: 5px;
  border-radius: 8px;
  border-left: 4px solid #3498db;
  box-shadow: 0 4px 8px rgba(0,0,0,0.05);
}

.card h3 {
  color: #2980b9;
  padding-bottom: 5px;
  margin-bottom: 15px;
}

.callout-box {
  background-color: #f2f4f6;
  padding: 10px;
  border-radius: 12px;
  font-size: 16.5px;
  margin-bottom: 30px;
}

.column-left {
  padding-right: 60px;
}

.column-right {
  padding-left: 40px;
}

h1,
.main-title h1 {
  font-family: 'Cantata One', serif;
  color: #1f4e79;
}

.main-title h1 {
  font-size: 35px;
  font-weight: 800;
  text-transform: uppercase;
  border-bottom: 3px solid #1f4e79;
  padding-bottom: 10px;
  margin-top: 50px;
  margin-bottom: 30px;
  letter-spacing: 1px;
}

h1:not(.main-title h1) {
  display: flex;
  align-items: center;
  font-size: 33px;
  font-weight: 700;
  color: #1f4e79;
  margin-top: 50px;
  margin-bottom: 20px;
}

h1:not(.main-title h1)::after {
  content: "";
  flex: 1;
  height: 2px;
  background-color: #1f4e79;
  margin-left: 12px;
  border-radius: 2px;
}

h2, h3 {
  font-family: 'Quicksand', sans-serif;
}

.h3-blue {
  color: #2980b9;
}

h2 {
  color: #2980b9;
}

code {
  color: #d63333;
  background-color: #f2f4f6;
  font-weight: bold
}

pre {
  max-width: 80%;
  padding: 10px;
  background-color: #f2f4f6;
  border-radius: 6px;
  overflow-x: auto;
  white-space: pre;
  box-sizing: border-box;
}

.quote-style {
  border-left: 4px solid #333;
  padding-left: 15px;
  margin-top: 5px;
  color: #333;
  font-size: 16px;
}

table {
  width: 100%;
  border-collapse: collapse;
  font-family: 'Quicksand', sans-serif;
  font-size: 15.5px;
  margin-bottom: 20px;
}

td {
  background-color: #ffffff;
  padding: 10px;
  border: 1px solid #e2e6ea;
}

td:first-child {
  background-color: #e3e6e8;
  font-weight: 600;
  color: #2b3e50;
}

th {
  background-color: #e3e6e8;
  color: #1f4e79;
  font-weight: 1000;
  padding: 10px;
  border: 1px solid #dcdfe2;
  text-align: left;
}

.team-box details {
  background-color: #f2f4f6;
  padding: 12px 18px;
  border-radius: 6px;
  border-left: 3px solid #cfd0d1;
  font-family: 'Quicksand', sans-serif;
  box-shadow: none;
  cursor: pointer;
}

.team-box summary h2 {
  display: inline;
  font-size: 18px;
  color: #2c3e50;
  font-weight: 600;
  margin: 0;
}

.team-box ul {
  list-style: disc;
  padding-left: 20px;
  margin-top: 10px;
}

.team-box li {
  font-size: 15.5px;
  color: #444;
  margin-bottom: 4px;
}

.two-columns {
  display: flex;
  gap: 30px;
  margin: 20px 0;
}

body.sidebar-open {
  margin-right: 300px; 
}

.sidebar-controller {
  position: fixed;
  top: 50%;
  right: 20px;
  transform: translateY(-50%);
  z-index: 1000;
  transition: all 0.3s ease;
}

.controller-box {
  width: 250px;
  background-color: #f8fafc;
  border-radius: 10px;
  box-shadow: 0 4px 15px rgba(0,0,0,0.1);
  border: 1px solid #e2e8f0;
  overflow: hidden;
  transition: all 0.3s ease;
}

.controller-header {
  background-color: #1f4e79;
  color: white;
  padding: 12px 15px;
  display: flex;
  justify-content: space-between;
  align-items: center;
  cursor: pointer;
  font-family: 'Quicksand', sans-serif;
}

.controller-title {
  font-weight: 700;
  margin: 0;
  font-size: 16px;
}

.controller-toggle {
  background: none;
  border: none;
  color: white;
  font-size: 18px;
  cursor: pointer;
  transition: transform 0.3s ease;
}

.controller-content {
  max-height: 60vh;
  overflow-y: auto;
  padding: 15px;
  transition: all 0.3s ease;
}

.controller-content.collapsed {
  max-height: 0;
  padding: 0;
  overflow: hidden;
}

.controller-item {
  padding: 8px 10px;
  margin: 5px 0;
  border-radius: 5px;
  cursor: pointer;
  font-family: 'Quicksand', sans-serif;
  transition: all 0.2s ease;
  color: #2b3e50;
  border-left: 3px solid transparent;
  font-size: 14px;
}

.controller-item:hover {
  background-color: #e6f0fa;
  border-left: 3px solid #2980b9;
  color: #1f4e79;
}

.controller-item.active {
  background-color: #e6f0fa;
  border-left: 3px solid #1f4e79;
  font-weight: 600;
}

.sidebar-controller.minimized .controller-box {
  width: 50px;
}

.sidebar-controller.minimized .controller-title,
.sidebar-controller.minimized .controller-content {
  display: none;
}

.sidebar-controller.minimized .controller-toggle {
  transform: rotate(180deg);
  margin: 0 auto;
}

.controller-content::-webkit-scrollbar {
  width: 6px;
}

.controller-content::-webkit-scrollbar-track {
  background: #f1f1f1;
  border-radius: 10px;
}

.controller-content::-webkit-scrollbar-thumb {
  background: #cbd5e0;
  border-radius: 10px;
}

.controller-content::-webkit-scrollbar-thumb:hover {
  background: #a0aec0;
}

@media (max-width: 768px) {
  .two-columns {
    flex-direction: column;
  }
}
</style>



<div class="main-title">
  <h1>FOR VS WHILE</h1>
</div>

<div class="team-box">
  <details>
    <summary><h2><b>👩‍💻 Team 5</b></h2></summary>
    <ul>
      <li><strong><b>Nailul Muna</b></strong> (23611094)</li>
      <li><strong><b>Muhammad Alwi Harda Brilliyantoro</b></strong> (23611084)</li>
      <li><strong><b>Amelia Miska Permatasari</b></strong> (23611111)</li>
    </ul>
  </details>
</div>



# Pendahuluan

<div class="callout-box">

::: columns

::: {.column width="50% column-left"}

#### **Apa itu iterasi?**

>Dalam dunia pemrograman dan komputasi, iterasi adalah proses mengulang serangkaian instruksi atau operasi sebanyak beberapa kali, baik dengan jumlah pengulangan yang telah diketahui atau berdasarkan suatu kondisi tertentu (Franke, 1988).
>

:::

::: {.column width="50% column-right"}

#### **Mengapa penting?**

Iterasi memungkinkan kita untuk:

- Menyederhanakan pekerjaan berulang.  
- Memproses data dalam jumlah besar.  
- Menghindari penulisan kode yang panjang dan berulang.

:::

:::

</div>

# Konsep Iterasi

<div class="two-columns"> <div class="card"> <h3><b>Pengertian</b></h3> <p>Iterasi adalah struktur kontrol dalam pemrograman yang digunakan untuk mengeksekusi blok kode secara berulang hingga kondisi tertentu terpenuhi (Kulkarni, 2022).</p> </div> <div class="card"> <h3><b>Fungsi utama iterasi</b></h3> <ul> <li>Efisiensi dalam coding.</li> <li>Mengotomatisasi proses berulang.</li> <li>Menghindari kesalahan manual.</li> </ul> </div> </div>

### <span class="h3-blue">**Beberapa Peran Iterasi dalam Komputasi Statistika**</span>

✅ Untuk pengulangan perhitungan statistik, seperti rata-rata bergerak, uji berulang, atau evaluasi model.

✅ Digunakan dalam simulasi statistik, seperti *bootstrap* atau *Monte Carlo*.

✅ Berguna dalam memproses data besar secara otomatis, baris demi baris atau dalam *batch*.




::: columns

::: {.column width="50% column-left"}

### **`For` Loop**

**Pengertian:**  
`For` loop digunakan saat jumlah pengulangan sudah diketahui.

**Struktur kode:**

```r
for (i in 1:5) {
  print(i)
}
```

**Kelebihan:**  
- Ringkas dan mudah dibaca.  
- Cocok untuk struktur data seperti vector dan list.  
- Ideal untuk pengolahan data berukuran tetap.

:::

::: {.column width="50% column-right"}

### **`While` Loop**

**Pengertian:**  
`While` loop digunakan ketika pengulangan didasarkan pada kondisi logika.

**Struktur kode:**

```r
i <- 1
while (i <= 5) {
  print(i)
  i <- i + 1
}
```

**Kelebihan:**  
- Sangat fleksibel.  
- Cocok untuk input dinamis, validasi, atau proses simulasi dengan kondisi.

:::

:::


# For VS While
```{r mytable, echo=FALSE, results='asis'}
library(knitr)
library(kableExtra)

# 1. Buat data frame dan simpan ke df
df <- data.frame(
  Aspek = c(
    "Kontrol", "Kapan digunakan", "Risiko infinite loop", "Fleksibilitas",
    "Kelebihan", "Contoh penggunaan", "Contoh kasus"
  ),
  `For Loop` = c(
    "Jumlah iterasi tetap",
    "Saat iterasi pasti (misal: 1–100)",
    "Rendah",
    "Terbatas karena harus menetapkan jumlah percobaan",
    "Dapat diatur dengan batasan percobaan yang pasti",
    "Traverse vector, <em>matriks</em>",
    "Pengulangan dengan jumlah iterasi tetap"
  ),
  `While Loop` = c(
    "Berdasarkan kondisi logika",
    "Saat belum tahu kapan selesai",
    "Tinggi <em>jika kondisi tak dikontrol</em>",
    "Lebih fleksibel karena menunggu kondisi benar",
    "Lebih cocok untuk kondisi yang tidak pasti",
    "Validasi input, simulasi dinamis",
    "Menunggu input valid dari user"
  ),
  check.names = FALSE
)

# 2. Ganti nama kolomnya (tanpa pipe)
colnames(df) <- c(
  "Aspek",
  "<code>For</code> Loop",
  "<code>While</code> Loop"
)

# 3. Pipe ke kbl & styling
df |>
  kbl(escape = FALSE, format = "html", align = "l") |>
  kable_styling(
    bootstrap_options = c("striped", "hover"),
    full_width = TRUE,
    position = "center"
  )
```


# Contoh Penggunaan
::: columns

::: {.column width="50% column-left card"}

#### <u>**Kasus 1: Jumlahkan angka 1 sampai 5**</u>

#### 1. Menggunakan `For`

```r
total <- 0
for (i in 1:5) {
  total <- total + i
}
print(total)
```

#### 2. Menggunakan `While`

```r
total <- 0
i <- 1
while (i <= 5) {
  total <- total + i
  i <- i + 1
}
print(total)
```

✅ Sama-sama benar tapi `While` sedikit lebih panjang.

**Kesimpulan Kasus 1:**  
Keduanya bisa menyelesaikan masalah yang sama, namun `for` 
lebih disarankan di kasus seperti ini karena lebih ringkas.

:::

::: {.column width="50% column-right card"}

#### <u>**Kasus 2: Validasi input angka positif dari user**</u>

#### 1. Menggunakan `For`

```r
for (i in 1:100) {  # Asumsi maksimal 100 percobaan
  angka <- as.integer(readline("Masukkan bilangan positif: "))
  if (angka > 0) {
    break
  }
}
cat("Angka valid:", angka, "\n")
```

#### 2. Menggunakan `While`

```r
angka <- -1
while (angka <= 0) {
  angka <- as.integer(readline("Masukkan bilangan positif: "))
}
cat("Angka valid:", angka, "\n")
```

**Kesimpulan Kasus 2:**

- Karena kita nggak tahu berapa kali user akan salah input.
- Proses akan terus berjalan hingga input memenuhi kondisi yang benar.

:::

:::


# Keimpulan
- Iterasi adalah komponen penting dalam pemrograman dan komputasi statistika.
- `For` cocok untuk perulangan dengan jumlah pasti dan terkontrol.
- `While` ideal untuk proses berbasis kondisi dinamis.
- Dalam statistika, iterasi berperan dalam:
  
  - Pengulangan perhitungan,  
  - Simulasi statistik,  
  - Analisis data besar,  
  - Dan berbagai algoritma komputasi kompleks.
  

# Sumber

- Franke, R., 1988. *Statistical Interpolation by Iteration*. Monthly Weather Review. Available at: [https://scispace.com/papers/statistical-interpolation-by-iteration-1l8nw3xx6a?](https://scispace.com/papers/statistical-interpolation-by-iteration-1l8nw3xx6a?) [Accessed 13 June 2025].

- Kulkarni, R., 2022. *Modeling iteration’s perspectives in software engineering*. IEEE Access. Available at: [https://scispace.com/papers/modeling-iterations-perspectives-in-software-engineering-3bc6cm6v?](https://scispace.com/papers/modeling-iterations-perspectives-in-software-engineering-3bc6cm6v?) [Accessed 13 June 2025].


<script>
document.addEventListener('DOMContentLoaded', function() {
  // Create sidebar element
  const sidebar = document.createElement('div');
  sidebar.className = 'sidebar-controller';
  sidebar.innerHTML = `
    <div class="controller-box">
      <div class="controller-header">
        <h3 class="controller-title">Daftar Isi</h3>
        <button class="controller-toggle">☰</button>
      </div>
      <div class="controller-content"></div>
    </div>
  `;
  
  // Add to document
  document.body.appendChild(sidebar);
  
  // Populate with H1 sections
  const h1Elements = document.querySelectorAll('h1:not(.main-title h1)');
  const content = sidebar.querySelector('.controller-content');
  let isManualScroll = false;
  
  h1Elements.forEach((h1, index) => {
    if (!h1.id) h1.id = `section-${index}`;
    
    const item = document.createElement('div');
    item.className = 'controller-item';
    item.textContent = h1.textContent;
    item.onclick = (e) => {
      isManualScroll = true;
      h1.scrollIntoView({ behavior: 'smooth' });
      setActiveItem(item);
      
      // Reset manual scroll flag after animation completes
      setTimeout(() => {
        isManualScroll = false;
      }, 1000);
    };
    
    content.appendChild(item);
  });
  
  // Function to set active item
  function setActiveItem(activeItem) {
    document.querySelectorAll('.controller-item').forEach(i => {
      i.classList.remove('active');
    });
    activeItem.classList.add('active');
  }
  
  // Improved scroll detection for active section
  function handleScroll() {
    if (isManualScroll) return;
    
    const scrollPosition = window.scrollY + window.innerHeight/3;
    let closestSection = null;
    let smallestDistance = Infinity;
    
    h1Elements.forEach((h1, index) => {
      const item = content.children[index];
      const h1Top = h1.offsetTop;
      const h1Bottom = h1Top + h1.offsetHeight;
      const distance = Math.abs(scrollPosition - h1Top);
      
      // Find the closest section to current scroll position
      if (distance < smallestDistance) {
        smallestDistance = distance;
        closestSection = item;
      }
    });
    
    if (closestSection) {
      setActiveItem(closestSection);
    }
  }
  
  // Add scroll event listener with debounce
  let scrollTimeout;
  window.addEventListener('scroll', () => {
    clearTimeout(scrollTimeout);
    scrollTimeout = setTimeout(handleScroll, 100);
  });
  
  // Initialize active item
  handleScroll();
  
  // Modifikasi toggle function
  const toggleBtn = sidebar.querySelector('.controller-toggle');
  toggleBtn.onclick = () => {
    sidebar.classList.toggle('minimized');
    document.body.classList.toggle('sidebar-open');
    
    // Adjust position when minimized
    if (sidebar.classList.contains('minimized')) {
      document.body.style.marginRight = '50px';
      toggleBtn.textContent = '☰'; // Tetap tampilkan garis tiga saat minimized
    } else {
      document.body.style.marginRight = '300px';
      toggleBtn.textContent = '☰'; // Tetap tampilkan garis tiga saat expanded
    }
  };
  
  // Tambahkan styling khusus untuk ikon garis tiga
  const style = document.createElement('style');
  style.textContent = `
    .controller-toggle {
      font-size: 20px;
      padding: 0 8px;
      line-height: 1;
      background: none;
      border: none;
      cursor: pointer;
      color: white;
    }
  `;
  document.head.appendChild(style);
});
</script>
